臺灣嘉義地方法院刑事判決
110年度交訴字第124號
公  訴  人  臺灣嘉義地方檢察署檢察官
被      告  蕭景隆


選任辯護人  陳惠敏律師
            何永福律師
上列被告因過失致死案件，經檢察官提起公訴（110 年度偵字第
7348號），本院改依簡式審判程序，判決如下：
    主    文
蕭景隆犯過失致人於死罪，處有期徒刑陸月，如易科罰金，以新
臺幣壹仟元折算壹日。
    犯罪事實
一、蕭景隆考領有機車駕駛執照，於民國110 年6 月29日上午8
　　時11分許，騎乘車牌號碼000-0000之普通重型機車，沿嘉義
　　市東區民族路由東往西方向行駛，行經上述路段與共和路之
　　交岔路口時，本應注意車前狀況，並隨時採取必要之安全措
　　施，且行車速度應依速限標誌或標線之規定，不得超速行駛
　　，而依當時天候晴、日間自然光線、柏油路面濕潤（原起訴
　　書誤載為「乾燥」，業經公訴檢察官當庭更正如上，參相卷
　　第24頁、第27-32 頁；院卷第52頁、第68頁）、無缺陷、無
　　障礙物、視距良好，客觀上並無不能注意之情事，竟疏未注
　　意及此，貿然以時速約61.2公里超速向前行駛，適右前方有
　　李敏彥騎乘車牌號碼000-0000之普通重型機車，亦疏未注意
　　行經交岔路口，應顯示左轉方向燈並禮讓直行車先行，逕自
　　左轉駛入民族路南北向道路，因雙方有前揭疏失，2 車發生
　　碰撞後均人、車倒地，李敏彥經緊急送往天主教中華聖母修
　　女會醫療財團法人天主教聖馬爾定醫院，仍於到院前死亡。
　　嗣蕭景隆於事故發生後停留於現場，對於有偵查犯罪權限之
　　公務員尚未發覺犯罪前，主動向到場處理之嘉義市政府警察
　　局交通事故處理小組警員當場承認其為肇事者，自首而接受
　　裁判。
二、案經李敏彥之配偶陳畇蓁訴請臺灣嘉義地方檢察署檢察官偵
    查起訴。
    理    由
一、本件被告所犯係死刑、無期徒刑、最輕本刑為3 年以上有期
　　徒刑以外之罪，其於準備程序就前揭被訴事實為有罪之陳述
　　，經受命法官告知簡式審判程序之旨，並聽取被告、辯護人
　　及公訴人之意見後，本院認無不得或不宜改依簡式審判程序
　　進行之情形，爰依刑事訴訟法第273 條之1 第1 項規定，裁
　　定本件由受命法官獨任進行簡式審判程序，合先敘明。
二、認定犯罪事實所憑證據及理由：
  ㈠上揭犯罪事實，業據被告於警、偵及審理時均坦承過失致死
    犯行，且經告訴人陳畇蓁陳述在卷，及有卷附嘉義市政府二
　　分局道路交通事故現場圖、道路交通事故調查報告表㈠㈡、
　　交通事故現場照片、天主教聖馬爾定醫院診斷證明書（李敏
　　彥）、相驗屍體證明書暨檢驗報告書（含照片）、現場勘察
　　照片暨行車紀錄器影像擷圖等可稽（見相卷第23-25 頁、第
　　27-32 頁、第34頁、第40-51 頁、第63-71 頁；行車紀錄器
　　光碟在相卷存放袋內）。故足認被告之自白與事實相符，堪
　　予認定。
  ㈡又按行車速度，依速限標誌或標線之規定；汽車行駛時，駕
　　駛人應注意車前狀況，並隨時採取必要之安全措施，道路交
　　通安全規則第93條第1 項、第94條第3 項分別定有明文。被
　　告既考領有合法機車駕駛執照（見相卷第25頁），對於前開
　　規定自屬明知，並應予遵守。依前揭道路交通事故調查報告
　　表㈠、現場照片所示，本件交通事故發生當時天候晴、日間
　　自然光線、柏油路面濕潤、無缺陷、無障礙物、視距良好等
　　客觀情形，及被告為警詢問時可清楚明確陳述其行車路線、
　　事發狀況（見相卷第13-14 頁），依其智識能力及當時意識
　　清楚情形均無不能注意之情事；抑且，交通部公路總局嘉義
　　區監理所嘉雲區車輛行車事故鑑定會之意見書、覆議意見書
　　亦認其騎車未注意車前狀況，並隨時採取必要之安全措施，
　　且違反速限管制行駛（即超速61.2km/h﹥速限50km/h），為
　　肇事次因（見偵卷第26-28 頁嘉雲區0000000 案鑑定意見書
　　、第45-47 頁0000000 案覆議意見書）。另縱被害人雖左轉
　　未顯示方向燈並禮讓直行車先行，為肇事主因（參前揭鑑定
　　與覆議意見），尚不能因此解免被告應負之過失責任，一併
　　敘明。本件被告上述車過失行為與被害人之死亡結果間確具
　　有相當因果關係，事證明確，洵堪認定，應依法論科。
三、論罪科刑：
  ㈠核被告所為，係犯刑法第276 條之過失致死罪。
  ㈡本件車禍發生後，報案人或勤指中心轉來資料未報明肇事人
    姓名，嘉義市政府警察局交通事故處理小組警員前往現場處
　　理時，並不知肇事者為何人，被告在場主動向其坦承為肇事
　　駕駛人（參相卷第14頁及上述卷內資料），故在有偵查權限
　　之警員到現場處理前，警員既不知犯罪人為何人，仍屬未發
　　覺之罪，而被告對於該未發覺之罪主動坦承其係行為人，且
　　到庭表明願受裁判，爰依刑法第62條前段規定減輕其刑。
  ㈢爰審酌被告係合法考領機車駕照之駕駛人，其騎車疏未注意
　　車前狀況、違反速限管制不慎撞及騎乘機車之被害人致死，
　　實屬非是，惟過失究非如故意行為惡性重大，雙方各為肇事
　　主、次因，又考量被告犯後始終坦認己過，強制險業已給付
　　（參院卷第79頁），至兩造間就賠償未能成立調解固屬民事
　　爭議（見院卷第31頁調解處理情形陳報表），參酌告訴人之
　　意見表示（見院卷第74頁審理筆錄所載），及另提起刑事附
　　帶民事訴訟求償（111 年度交重附民字第9 號），綜合斟酌
　　上述情節，暨被告個人智識程度、經濟與生活狀況（參院卷
　　第75頁審理筆錄所載）等一切情狀，量處如主文所示之刑，
　　併諭知易科罰金之折算標準。 
據上論斷，應依刑事訴訟法第273 條之1 第1 項、第299 條第1
項前段，刑法第276 條、第62條前段、第41條第1 項前段，刑法
施行法第1 條之1 第1 項，判決如主文。
本案經檢察官李昕諭偵查起訴，由檢察官陳則銘到庭實行公訴。
中　　華　　民　　國　　111 　年　　4 　　月　　8 　　日
                  刑事第二庭      法  官  王品惠
以上正本證明與原本無異。
如不服本判決應於收受送達後20日內向本院提出上訴書狀，並應
敘述具體理由；如未敘述上訴理由者，應於上訴期間屆滿後20日
內向本院補提理由書（均須按他造當事人之人數附繕本）「切勿
逕送上級法院」。
告訴人或被害人對於判決如有不服具備理由請求檢察官上訴者，
其上訴期間之計算係以檢察官收受判決正本之日期為準。
中　　華　　民　　國　　111 　年　　4 　　月　　11　　日
                                  書記官  黃亭嘉
附錄本案所犯法條：
中華民國刑法第276 條（過失致死罪）
因過失致人於死者，處5 年以下有期徒刑、拘役或50萬元以下罰
金。